【裁判字號】    92,交易,45
【裁判日期】    920630
【裁判案由】    過失傷害
【裁判全文】
臺灣宜蘭地方法院刑事判決                          九十二年度交易字第四五號
    公  訴  人  臺灣宜蘭地方法院檢察署檢察官
    被      告  甲○○
右列被告因過失傷害案件，經檢察官提起公訴（九十二年度偵字第四二六號），本院
判決如左：
    主  文
甲○○因過失傷害人，處拘役參拾日，如易科罰金，以參佰元折算壹日。
    事  實
一、甲○○於民國九十一年十二月二日下午六時二十五分許，騎乘車號ＰＶＸ—０五
    七號重機車，沿宜蘭縣宜蘭市○○路由宜蘭往壯圍方向行駛，途經宜蘭市○○路
    二十二之五十八號前，擬左轉迴車進入位於該處之宜蘭市農會延平辦事處上課，
    本應注意汽車迴車前，應看清無來往車輛，始得迴轉，且依當時情況為天候陰，
    夜間有照明、路面乾燥、無缺陷、道路無障礙物，視距良好，並無不能注意之情
    事，竟疏未注意，仍未注意停讓迎面直行之車輛先行，致與無駕駛執照之乙○○
    所騎乘沿東港路由壯圍往宜蘭方向行駛、然亦超速且未注意車前狀況之車號ＷＵ
    Ｇ—一一三號輕機車發生相撞，造成乙○○因之受有左手撓尺骨骨折、右大腿皮
    膚撕裂傷併組織壞死之傷害。
二、案經乙○○訴由宜蘭縣警察局宜蘭分局報告台灣宜蘭地方法院檢察署檢察官偵查
    起訴。
    理  由
一、訊據被告坦承有於上開時地與告訴人乙○○發生車禍之事實，惟辯稱：伊當時是
    因為要到對向農會上課，就開著方向燈，並查看雙方有無來車，看到沒有來車，
    就慢速轉至農會門口云云；惟查：右揭事實，業據告訴人乙○○指述綦詳，並有
    道路交通事故調查報告表（一）（二）、道路交通事故現場圖、現場照片八張、
    以及行政院衛生署宜醫院診斷證明書一紙在卷可稽。按汽車迴車前，應看清無來
    往車輛，始得迴轉，道路交通安全規則第一百零六條第五款定有明文，被告駕車
    自應注意上述道路交通安全規則之規定；而事故當日為天候陰，夜間有照明、路
    面乾燥、無缺陷、道路無障礙物、視距良好等情形觀之，又無不能注意情事，竟
    疏未注意，以致肇事，被告應有過失，且被告之過失與告訴人所受傷害間，並有
    相當因果關係。又按行車速度，在市區道路，時速不得超過五０公里，汽車行駛
    時，駕駛人應注意車前狀況，並隨時採取必要之全安措施。道路交通規則第九十
    三條第一項第一款、第九十四條第三項分別定有明文。又按未領有駕駛執照不得
    駕車，亦為道路交通管理處罰條例第二十一條第一項第一款所明定。告訴人無駕
    駛執照駕駛機車，超速且疏未注意車前狀況，以致肇事，其對於本件車禍亦有過
    失，惟告訴人就肇事之發生雖與有過失，惟並不得以此解免被告之過失責任，本
    案經送臺灣省基宜區車輛行車事故鑑定委員會鑑定亦同此認定，有該會九十二年
    三月二十四日基宜鑑字第九二０一００號函附之鑑定意見書附卷足參，事證明確
    ，被告所辯尚無可採，其過失傷害犯行堪以認定。
三、核被告所為，係犯刑法第二百八十四條第一項前段之過失傷害罪。爰審酌被告之
    過失程度、所生之危害、肇事後迄今尚未與被害人達成民事和解，及犯罪後態度
    尚能坦承犯行等一切情狀，量處如主文所示之刑，並諭知易科罰金之折算標準。
據上論斷，應依刑事訴訟法第二百九十九條第一項前段，刑法第二百八十四條第一項
前段、第四十一條第一項，罰金罰鍰提高標準條例第一條前段、第二條，判決如主文
。
本案經檢察官沈念祖到庭執行職務。
中      華      民      國    九十二    年     六     月      三十      日
                        臺灣宜蘭地方法院刑事第二庭
                                          法  官  林  楨  森
右正本證明與原本無異。
如不服本判決，應於判決送達後十日內向本院提出上訴狀( 應附繕本 )。
                                          書記官  廖  文  章
中      華      民      國    九十二    年     七     月      二        日
附錄本案論罪科刑法條全文：
刑法第二百八十四條
因過失傷害人者，處六月以下有期徒刑、拘役或五百元以下罰金，致重傷者，處一年
以下有期徒刑、拘役或五百元以下罰金。


司法院資訊處製作；財團法人民間司法改革基金會備份。
